【裁判字號】    95,易,557
【裁判日期】    950906
【裁判案由】    竊盜
【裁判全文】
臺灣苗栗地方法院刑事判決               95年度易字第557號
公  訴  人  臺灣苗栗地方法院檢察署檢察官
被      告  乙○○
            丙○○
上列被告因竊盜案件，經檢察官聲請簡易判決處刑（95年度偵字
第2850號、95年度偵字第3590號）及移送併案審理（95年度偵字
第3711號），本院苗栗簡易庭認為不宜以簡易判決處刑，改依通
常程序審理後，由本院合議庭裁定依簡式審判程序判決如下：
    主  文
乙○○、丙○○共同犯竊盜罪，各處有期徒刑陸月，如易科罰金
各以銀元參佰元即新台幣玖佰元折算壹日。
    事  實
一、乙○○與丙○○於民國95年5 月23日上午11時30分許，由乙
    ○○駕駛車號LT─9983號自用小客車載丙○○，2 人至苗栗
    縣造橋鄉○○村○○鄰○○道路旁，見有遭不詳人剪下暫置於
    路旁，由甲○○管理屬台灣電力股份有限公司所有之PVC 風
    雨線，竟意圖為自己不法所有，基於竊盜之共同犯意聯絡，
    徒手竊取上開PVC 風雨線，計長約160 公尺、重約32公斤，
    得手後適為巡邏警員當場查獲。
二、案經苗栗縣警察局竹南分局報請臺灣苗栗地方法院檢察署檢
    察官偵查起訴。
    理  由
一、上開事實業據被告乙○○、丙○○於本院審理時坦承不諱，
    核與證人甲○○證述之情節相符（見第2850號偵查卷第7 至
    9 頁），復有贓物認領保管單1 紙，照片14張（見第2850號
    偵查卷第11、28至35頁）附卷可資佐證，被告2 人自白與事
    實相符，足堪採信。
二、論罪科刑：
  (一)被告等行為後，中華民國刑法於94年2 月2 日總統華總一義
    字第09400014901 號令修正公布，並自95年7 月1 日施行。
    刑法第28條規定業經修正公布，修正前之規定為：「2 人
    以上共同實施犯罪之行為者，皆為正犯」，修正後之規定為
    ：「2 人以上共同實行犯罪之行為者，皆為正犯」。本案被
    告等所為，不論依修正前、後刑法第28條規定，均成立共同
    正犯，依刑法第2 條第1 項前段，自應適用行為時即修正前
    之刑法第28條規定。其中關於罰金最低額部分，依修正後
    刑法第33條第5 款規定為「新臺幣1 千元以上，以百元計算
    之」，較舊法所定罰金最低額為銀元1 元以上為重，依刑法
    第2 條第1 項規定，以修正前有利於被告。被告於犯罪時
    之刑法第41條第1 項前段規定：「犯最重本刑為5 年以下有
    期徒刑以下之刑之罪，而受6 個月以下有期徒刑或拘役之宣
    告，因身體、教育、職業、家庭之關係或其他正當事由，執
    行顯有困難者，得以1 元以上3 元以下折算1 日，易科罰金
    。」又被告等行為時之易科罰金折算標準，修正前罰金罰鍰
    提高標準條例第2 條前段（現已刪除）規定，就其原定數額
    提高為100 倍折算1 日，則本件被告行為時之易科罰金折算
    標準，應以銀元300 元折算1 日，經折算為新臺幣後，應以
    新臺幣900 元折算為1 日。惟修正後刑法第41條第1 項前段
    則規定：「犯最重本刑為5 年以下有期徒刑以下之刑之罪，
    而受6 個月以下有期徒刑或拘役之宣告者，得以新臺幣1 千
    元、2 千元或3 千元折算1 日，易科罰金。」比較修正前後
    之易科罰金折算標準，以修正前之規定，較有利於被告。再
    比較時應就罪刑有關之共犯、未遂犯、想像競合犯、牽連犯
    、連續犯、結合犯，以及累犯加重、自首減輕暨其他法定加
    減原因〈如身分加減〉與加減例等一切情形，綜其全部罪刑
    之結果而為比較。經本院綜合比較上開共犯、罰金刑最低額
    及易科罰金之結果，以被告行為時之規定較有利於被告，應
    依刑法第2 條第1 項前段之規定，而適用修正施行前刑法關
    於共犯、罰金最低額及易科罰金折算標準之規定。
  (二)核被告乙○○與丙○○所為，係犯刑法第320 條第1 項之竊
    盜罪。被告2 人就前開犯行，有犯意之聯絡及行為之分擔，
    為共同正犯。至檢察官以95年偵字第3711號移請併案審理部
    分，與聲請簡易判決處刑部分為同一事實，本為起訴效力所
    及，亦無犯罪事實擴張之問題，附此敘明。爰審酌被告2 人
    正值壯年，不思以正當途徑獲取財物，且竊取台電公司之風
    雨線，影響社會經濟甚鉅，惟被告2 人並非直接剪下電線之
    人，而所竊之風雨線業由被害人領回，又被告2 人犯後，均
    能坦承犯行，足見尚有悔意等一切情狀，分別量處如主文所
    示之刑，並依修正前刑法第41條第1 項前段之規定，諭知易
    科罰金之折算標準，以示懲儆。至扣案帽子1 頂、衣服1 件
    ，屬日常穿著衣物，非供被告犯罪所用之物，爰不併予宣告
    沒，收附此敘明。
據上論斷，應依刑事訴訟法第452 條、第273 條之1 第1 項、第
299 條第1 項前段，刑法第28條、第320 條第1 項、修正前刑法
第41 條 第1 項前段，罰金罰鍰提高標準條例第1 條前段、修正
前罰金罰鍰提高標準條例第2 條，現行法規所定貨幣單位折算新
臺幣條例第2 條，判決如主文。
本案經檢察官李基彰到庭執行職務。
中    華    民    國    95    年    9     月    6     日
                  刑事第三庭    法  官  吳國聖
以上正本與原本無異。
如不服本判決，應於判決送達後10日內向本院提出上訴狀（應附
繕本）。告訴人或被害人如對於本判決不服者，應具備理由請求
檢察官上訴，其上訴期間之計算係以檢察官收受判決正本之日期
為準。
中    華    民    國    95    年    9     月    6     日
                                書記官  歐明秀
論罪法條：
中華民國刑法第320條
（普通竊盜罪、竊佔罪）
意圖為自己或第三人不法之所有，而竊取他人之動產者，為竊盜
罪，處 5 年以下有期徒刑、拘役或 5 百元以下罰金。
意圖為自己或第三人不法之利益，而竊佔他人之不動產者，依前
項之規定處斷。
前二項之未遂犯罰之。


司法院資訊處製作；財團法人民間司法改革基金會備份。
